臺灣板橋地方法院刑事判決　　　　　　　　　　　九十二年度訴字第二五五號
　　公　訴　人　臺灣板橋地方法院檢察署檢察官
　　被　　　告　甲○○
右列被告因違反毒品危害防制條例案件，經檢察官提起公訴（九十二年度毒偵字第二
四五八號），經本院合議庭裁定改依簡式審判程序審理並判決如左：
    主  文
甲○○施用第一級毒品，累犯，處有期徒刑柒月。
    事  實
一、甲○○曾因違反槍砲彈藥刀械管制條例案件，於民國八十九年三月二十七日，經
    本院以八十九年度訴緝字第五十號判決判處有期徒刑一年二月，於八十九年九月
    二十八日，經最高法院以八十九年台上字第五七六二號判決上訴駁回而告確定，
    嗣於九十一年一月五日縮短刑期執行完畢。又前因施用毒品案件，經本院依臺灣
    板橋地方法院檢察署檢察官聲請，以八十七年度毒聲字第八三八號及八十九年度
    毒聲字第一四Ｏ七號先後二次裁定送觀察、勒戒後，均認無繼續施用毒品之傾向
    ，由臺灣板橋地方法院檢察署檢察官分別於八十七年八月十二日、八十九年三月
    九日以八十七年度偵字第一五三四三號、八十九年度毒偵緝字第三二五號為不起
    訴處分確定。詎其仍不知悔改，復基於施用第一級毒品之犯意，於九十二年七月
    二十二、二十三日間某時，在不詳處所施用第一級毒品海洛因一次，嗣於九十二
    年七月二十四日零時許，在臺北縣蘆洲市○○路四十六巷五十一號前與李有嵩 (
    另案偵查）同時為警查獲，並扣得李有嵩所有海洛因殘渣袋乙包（含袋重零點二
    公克）。另其本次施用海洛因之犯行，復經本院依臺灣板橋地方法院檢察署檢察
    官聲請，於九十二年九月十六日以九十二年度毒聲字第二八七四號令入戒治處所
    施以強制戒治一年。
二、案經臺北縣政府警察局蘆洲分局移送臺灣板橋地方法院檢察署檢察官偵查起訴。
    理  由
一、右揭犯罪事實，業據被告甲○○於本院審理中坦承不諱，又其於九十二年七月二
    十四日凌晨一時二十分許，為警採集之尿液經送檢驗結果，呈鴉片類陽性反應，
    有臺灣檢驗科技股份有限公司九十二年八月一日濫用藥物尿液檢驗報告書乙紙附
    卷可稽（附於偵查卷第三八頁），足認被告上開自白與事實相符，堪以採信。
二、被告前因施用毒品案件，經本院依臺灣板橋地方法院檢察署檢察官聲請，以八十
    七年度毒聲字第八三八號及八十九年度毒聲字第一四Ｏ七號先後二次裁定送觀察
    、勒戒後，均認無繼續施用毒品之傾向，由臺灣板橋地方法院檢察署檢察官分別
    於八十七年八月十二日、八十九年三月九日以八十七年度偵字第一五三四三號、
    八十九年度毒偵緝字第三二五號為不起訴處分確定，而其本次施用海洛因犯行，
    復經本院依臺灣板橋地方法院檢察署檢察官聲請，於九十二年九月十六日以九十
    二年度毒聲字第二八七四號令入戒治處所施以強制戒治一年等情，有臺灣板橋地
    方法院檢察署檢察官八十七年度偵字第一五三四三號、八十九年度毒偵緝字第三
    二五號不起訴處分書、本院九十二年度毒聲字第二八七四號裁定及臺灣高等法院
    被告全國前案紀錄表乙紙在卷為據，其於觀察、勒戒執行完畢釋放後，五年內再
    犯施用第一級毒品之犯行，洵堪認定。
三、按海洛因係屬毒品危害防制條例之第一級毒品，此觀該條例第二條第二項第一款
    之規定自明。核被告所為，係犯毒品危害防制條例第十條第一項施用第一級毒品
    罪。其施用前後持有海洛因之低度行為為施用之高度行為所吸收，均不另論罪。
    又被告有事實欄所載犯罪科刑執行情形，有臺灣高等法院被告全國前案紀錄表存
    卷足憑，其於有期徒刑執行完畢後五年內，再犯本件有期徒刑以上之罪，為累犯
    ，應依刑法第四十七條之規定，加重其刑。爰審酌被告前經二次觀察勒戒，仍未
    能戒除惡習，戕害身心非淺，然犯後坦承犯行，且施用次數僅一次，對社會危害
    非鉅，併其犯罪之動機、目的、手段、智識程度等一切情狀，量處如主文所示之
    刑，以資懲儆。
四、至扣案之海洛因殘渣袋一個（含袋重零點二公克），被告否認為其所有，復無事
    證證明該海洛因殘渣袋與本件被告施用毒品之犯行有關，自無從於本案為沒收銷
    燬之宣告，公訴人此部分聲請尚有未洽，併此敘明。
五、末按「除被告所犯為死刑、無期徒刑、最輕本刑為三年以上有期徒刑之罪或高等
    法院管轄第一審案件者外，於前條第一項程序進行中，被告先就被訴事實為有罪
    之陳述時，審判長得告知被告簡式審判程序之旨，並聽取當事人、代理人、辯護
    人及輔佐人之意見後，裁定進行簡式審判程序。」刑事訴訟法第二百七十三條之
    一第一項定有明文。查本件被告所犯修正後毒品危害防制條例第十條第一項之施
    用第一級毒品罪，其法定刑為六月以上五年以下有期徒刑之罪，非最輕本刑為三
    年以上有期徒刑之罪，且被告於本院九十三年一月十四日審判程序進行中，復就
    被訴之事實為有罪之陳述，經告知被告簡式審判程序之旨，被告及公訴人對於本
    件改依簡式審判程序審理亦均表示無意見，是本院即依前揭刑事訴訟法規定，裁
    定本件進行簡式審判程序，末此敘明。
據上論斷，應依刑事訴訟法第二百九十九條第一項前段、第二百七十三條之一第一項
，毒品危害防制條例第十條第一項，刑法第十一條前段、第四十七條，判決如主文。
本案經檢察官李吉祥到庭執行職務
中      華      民      國    九十三      年      一    月    三十  日
                                  臺灣板橋地方法院刑事第十二庭
                                        審判長  法  官  許仕楓
                                                法  官  許必奇
                                                法  官  吳佳穎
右正本證明與原本無異。
如不服本判決，應於判決送達後十日內，向本院提出上訴狀。
                                                書記官  呂妍旻
中      華      民      國      九十三      年      一    月    三十    日
附錄本案論罪科刑法條全文：
毒品危害防制條例第十條第一項
施用第一級毒品者，處六月以上五年以下有期徒刑。
